【裁判字號】    96,訴,3900
【裁判日期】    970109
【裁判案由】    廢棄物清理法
【裁判全文】
臺灣板橋地方法院刑事判決              96年度訴字第3900號
公  訴  人  臺灣板橋地方法院檢察署檢察官
被      告  甲○○
上列被告因違反廢棄物清理法案件，經檢察官聲請簡易判決處刑
（96年度偵字第3294號），本院認不得以簡易判決處刑，改依通
常程序審理，而被告於準備程序為有罪之陳述，本院裁定由受命
法官獨任依簡式審判程序審理，並判決如下：
    主  文
甲○○共同未依廢棄物清理法第四十一條第一項規定領有廢棄物
處理許可文件，從事廢棄物清除、處理，處有期徒刑壹年，減為
有期徒刑陸月，如易科罰金，以新臺幣壹仟元折算壹日。
    事  實
一、緣乙○○係坐落臺北縣林口鄉○○○段大崙小段二五之四地
    號土地之共有人，因認該處土地高低不平，部分地勢低漥，
    為能於填平土地後，以供通行使用，而於民國九十五年十月
    間，聯絡駕駛營業大貨車之甲○○載運廢棄物至上開土地回
    填（乙○○所廢棄清理法第四十六條第三款部分，本院另以
    簡易判決處刑），甲○○應允後，其明知未依廢棄物清理法
    規定領有廢棄物處理許可文件，不得從事廢棄物清除、處理
    ，竟與臺北市○○○路某處工地現場之某真實姓名年籍不詳
    成年男子，共同基於未領有廢棄物處理許可文件而在上開土
    地從事廢棄物處理之犯意聯絡，由甲○○於九十五年（聲請
    簡易判決處刑書誤載九十六年）十月十日上午六時許，駕駛
    營業大貨車，在臺北市○○○路某處工地，自該工地載運建
    物工程拆除所生建築工程廢棄物一車，該名不詳姓名之成年
    男子並交付報酬新臺幣三千八百元予甲○○後，由甲○○於
    同日上午八時許，載運該建築工程廢棄物至前開土地傾倒，
    而從事一般事業廢棄物清除、處理。嗣經人檢舉，警方於同
    日下午三時許，會同臺北縣林口鄉公所之環保稽查人員至上
    開土地現場查獲乙○○，並通知甲○○到案而查悉上情。
二、案經臺北縣政府警察局新莊分局報請臺灣板橋地方院檢察署
    檢察官偵查後聲請簡易判決處刑，本院認不得以簡易判決處
    刑，改依通常程序審理，而被告於準備程序為有罪之陳述，
    本院裁定由受命法官獨任依簡式審判程序審理。
    理  由
一、訊據被告甲○○對於上揭未依廢棄物清理法規定領有廢棄物
    處理許可文件，從事廢棄物清除、處理之事實，於警詢、偵
    查及本院審理中均坦承不諱，核與共同被告乙○○於警詢、
    偵查之供證及證人即林口鄉公所清潔隊稽查人員殷明朗於偵
    查中證述之情節相符，並有上開土地於九十五年十月十日拍
    攝之現場照片三幀、林口鄉公所違反廢棄物清理法案件告發
    單、臺北縣林口鄉○○○段大崙小段二五之四地號土地所有
    權狀影本各一件，及臺灣板橋地方法院檢察署檢察官於九十
    六年三月十六日至上開土地現場勘驗後所作勘驗筆錄、上開
    土地登記公務用謄本各一份、勘驗時拍攝之現場照片六幀，
    足徵被告自白核與事實相符，堪以採信。本案事證明確，被
    告犯行堪以認定，應依法論科。
二、按廢棄物清理法第四十一條第一項前段既規定，從事廢棄物
    清除、處理業務者，應向直轄市、縣（市）主管機關或中央
    主管機關委託之機關申請核發公民營廢棄物清除、處理機構
    許可文件後，始得受託清除、處理廢棄物業務。故同法第四
    十六條第一項第四款所謂未依第四十一條第一項規定領有廢
    棄物清除、處理許可文件，從事廢棄物貯存、清除、處理者
    ，自不限於公民營廢棄物清除處理機構，凡未領有許可證或
    核備文件而從事廢棄物貯存、清除、處理者，即足當之（最
    高法院九十二年度台上字第一二一三號判決採同一意旨）。
    故核被告甲○○未領有廢棄物清除、處理許可文件，從事廢
    棄物之清除、處理之行為，係犯廢棄物清理法第四十六條第
    四款之罪（聲請簡易判決處刑書誤載所犯法條為同條第四十
    六條第一項第四款）。被告甲○○與工地現場該名交付報酬
    之真實姓名年籍不詳之成年男子間，就上揭犯行，有犯意聯
    絡及行為分擔，皆為共同正犯。至被告於本件行為後，其於
    九十五年十二月十日、十一日及十三日，復因未依廢棄物清
    理法第四十一條第一項規定領有廢棄物處理許可文件，從事
    廢棄物處理之犯行，經臺灣桃園地方法院於九十六年六月二
    十九日以九十六年度訴字第一一二一號判處有期徒刑一年二
    月，九十六年七月三十一日確定，有該刑事判決、臺灣高等
    法院被告前案紀錄表各一份在卷可稽，惟據被告於本院準備
    程序時供稱：「九十五年十月十日被查獲後，直到九十五年
    十二月十一日另將廢棄物傾倒在桃園大園的道路，這段時間
    一開始我停了三、四個禮拜沒有工作，也沒人叫我載合法的
    砂石去工地，也沒有人叫我載非法的廢棄物，直到九十五年
    十一月才又有人找我去倒合法的砂石，廢棄物部分我不敢再
    去載了，也不敢碰了，後來因為收入不穩定，沒有收入，所
    以阿三找我，我才又去倒」等語，顯見被告其後於九十五年
    十二月間載運廢棄物之行為應係事後另行起意，與本件傾倒
    廢棄物之行為，亦非在密切接近之一定時間及空間內反覆從
    事廢棄物之清除、處理，顯非基於概括之犯意，自無集合犯
    之包括一罪關係，非屬同一案件，自非上開確定判決效力所
    及，並無重復起訴之問題。爰審酌被告甲○○犯罪之動機、
    目的，其駕車傾倒廢棄物一車，對於環境保護及衛生所造成
    之危害，兼衡上開土地現已回復原狀（見卷附之照片），及
    被告係高中畢業之智識程度（見警詢筆錄），暨犯後始終坦
    承犯行，態度尚稱良好等一切情狀，量處如主文所示之刑。
    末查，被告上開犯罪之時間係在九十六年四月二十四日以前
    ，復無中華民國九十六年罪犯減刑條例所列不予減刑之情形
    ，應依同條例第二條第一項第三款之規定，就被告所受宣告
    之有期徒刑減其宣告刑二分之一，並諭知易科罰金之折算標
    準，以資懲儆。
據上論斷，應依刑事訴訟法第四百五十二條、第二百七十三條之
一第一項、第二百九十九條第一項前段，廢棄物清理法第四十六
條第四款，刑法第十一條前段、第二十八條、第四十一條第一項
前段，中華民國九十六年罪犯減刑條例第二條第一項第三款、第
七條、第九條，判決如主文。
本案經檢察官鄭潔如到庭執行職務。
中    華    民    國    97    年    1     月    9     日
                  刑事第十六庭  法  官  楊 志 雄
以上正本證明與原本無異
如不服本判決應於送達後10日內向本院提出上訴狀
                                書記官  陳 春 銘
中    華    民    國    97    年    1     月    9     日
附錄本案論罪科刑法條全文：
廢棄物清理法第46條
有下列情形之一者，處1 年以上5 年以下有期徒刑，得併科新臺
幣3 百萬元以下罰金：
一、任意棄置有害事業廢棄物。
二、事業負責人或相關人員未依本法規定之方式貯存、清除、處
    理或再利用廢棄物，致污染環境。
三、未經主管機關許可，提供土地回填、堆置廢棄物。
四、未依第41條第1 項規定領有廢棄物清除、處理許可文件，從
    事廢棄物貯存、清除、處理，或未依廢棄物清除、處理許可
    文件內容貯存、清除、處理廢棄物。
五、執行機關之人員委託未取得許可文件之業者，清除、處理一
    般廢棄物者；或明知受託人非法清除、處理而仍委託。
六、公民營廢棄物處理機構負責人或相關人員、或執行機關之人
    員未處理廢棄物，開具虛偽證明。


司法院資訊處製作；財團法人民間司法改革基金會備份。
